臺灣高等法院臺中分院刑事裁定　
111年度抗字第792號
抗  告  人  
即  被  告  吳兆緯




上列抗告人因聲請交付審判案件，不服臺灣苗栗地方法院中華民
國111年7月20日111年度聲判字第11號裁定，提起抗告，本院裁
定如下：
    主  文
抗告駁回。
    理  由
一、抗告人即被告甲○○(下稱被告)抗告意旨略以：原案件以於民
    國111年2月25日由臺灣高等檢察署臺中檢察分署，判定再議
    無理由結案。因被告提出時間已超過案發時間將近3年，並
    向協助單位通報並無發生事情之理由而提出告訴。告訴人AW
    000-A109571(下稱告訴人)當下除已承認喝酒並服用安眠藥
    入睡，被告亦不知情此事，無法於回帳棚睡覺對告訴人行使
    強制性交行為。距提告之期間，亦無任何證據與驗傷報告，
    或被告本人體液或受傷血液殘留證據，當下更沒有第三方證
    人見狀如此行為，何以判定最終以刑法第225條第3項、第1
    項之乘機性交未遂定案而提出再議？諸多疑點如下：再請明
    查與證據佐證，確認事情行為是否發生：⒈告訴人在飲酒與
    服用安眠藥之劑量，是否過重足以導致無力反抗；⒉若被告
    有行使強制性交此事，試問相關證明報告佐證；⒊告訴人在
    意識模糊狀態下認為此事有發生，是否有關藥物影響等語。
二、按刑事訴訟法第258之1條規定聲請人得向法院聲請交付審判
    ，係對於「檢察官不起訴或緩起訴裁量權」制衡之一種外部
    監督機制，法院僅就檢察官所為不起訴或緩起訴之處分是否
    正確加以審查，以防止檢察機關濫權。法院為交付審判之裁
    定時，視為案件已提起公訴，刑事訴訟法第258之3條第4項
    定有明文。是法院裁定交付審判，即如同檢察官提起公訴使
    案件進入審判程序。而法院裁定交付審判之前提，須依偵查
    卷內所存證據，或依刑事訴訟法第258之3條第3項為必要之
    調查後，認被告犯罪嫌疑之程度確已符合同法第251條第1項
    規定「足認被告有犯罪嫌疑」之檢察官應提起公訴之情形，
    所謂「有犯罪嫌疑」之起訴條件，並不以被訴之被告將來經
    法院審判結果確為有罪判決為必要，與同法第299條第1項前
    段規定：「被告犯罪已經證明者，應諭知科刑之判決」不同
    。即以檢察官起訴或經被害人自訴之被告，經法院綜合全案
    調查之證據審判結果，認為事證明確足以證明其成立犯罪，
    而諭知其有罪之情形，係屬不同之訴訟程序層次架構。是法
    院依偵查卷現存之證據，或為必要之調查後，認被告犯罪嫌
    疑之程度已足提起公訴時，即得裁定准許交付審判，然法院
    准許交付審判後，仍須經審判程序合法調查證據後，始能決
    定被告是否成立犯罪，非謂法院准許案件交付審判即認定被
    告有罪，僅能認為存有犯罪嫌疑而已。
三、經查：
(一)原審依卷內告訴人於警詢、偵訊之證述，證人○○○於偵訊時
    之證述及被告於警詢及偵訊之供述，認告訴人之指證，並無
    明顯瑕疵可指，被告所為之辯解，確有可議之處。再審酌
　　證人林孟翰於警詢時之證述、LINE通訊軟體對話截圖等證據
    資料，認為被告係趁告訴人因酒醉、服用安眠藥後在帳棚睡
    袋內睡覺，而處於意識模糊不清或昏睡之狀態時，對告訴人
    為撫摸屁股、欲以手指插入其肛門內之行為，而涉犯刑法第
    225條第3項、第1項之乘機性交未遂罪之犯罪嫌疑重大，已
    達起訴門檻。是告訴人聲請交付審判為有理由，應予准許，
　　而裁定准許交付審判，並於其裁定理由記載被告涉嫌之犯
    罪事實、證據清單及待證事實、所犯法條等內容，復敘明被
    告所為並非告訴意旨所認係涉犯刑法第221條第2項、第1項
    之強制性交未遂罪嫌等語。經核依偵查卷現存之證據，堪認
    被告犯罪嫌疑之程度已足提起公訴，原裁定已詳述其所憑證
    據及認定理由，於法尚無不合。
(二)被告雖以前詞提起抗告，惟抗告意旨所指各情均屬究否足以
    證明被告成立犯罪之爭執，所執實體之辯詞，是否可信，仍
    須經過開啟交付審判後之調查及辯論程序始能辨明，並非一
    望即能明顯排除被告涉犯前揭罪嫌。原裁定交付審判所持之
    理由既然已經跨越起訴門檻，則被告其他無罪答辯的理由，
    僅能留待日後審判程序之攻防，無法使本院撤銷原審准予交
    付審判之裁定。是抗告意旨所述，均非可採，其指摘原裁定
    不當等情，並無理由，應予駁回。
據上論結，應依刑事訴訟法第412條，裁定如主文。　　
中　　華　　民　　國　　111 　年　　9 　　月　　20　　日
            刑事第四庭     審判長法　官   蔡  名  曜
　　　　　　                     法　官   鄭  永  玉  
                                 法　官   林  宜  民
以上正本證明與原本無異。
不得再抗告。
                                 書記官   謝  安  青
　　　　　　　　　　　　　　　　 
中　　華　　民　　國　　111 　年　　9 　　月　　21　　日